# 求助陈老师关于永续债有关问题

提问人：lyj519378 时间：2019-12-10 11:22:54
山西省金融资产交易中心有限公司（简称 “晋金所”）是山西省人民政府批准设立的专业化金融资产交易场所，经营范围为：各类金融资产及金融产品交易、登记、托管、结算服务。
目前有省属企业计划在该平台进行融资，融资协议名称为《 公司 2019可续期融资挂牌协议》。主要融资条款如下：
名称： 公司 2019 年第一期可续期融资。融资金额： 元人民币。融资期限：3+N年，融资人续期选择权：融资人依照融资条款的约定赎回之前长期存续，并在融资人依据融资条款的约定赎回时到期。赎回权：于融资条款中设定的赎回日，融资人有权按照融资金额加应付利息（包括所有递延支付的利息及其孳息）赎回。递延支付利息：除非发生强制付息事件，在每个付息日，融资人可自行选择将当期应付利息以及按照本条款已经递延的所有利息及其孳息推迟至下一个付息日支付，且不受到任何递延支付利息次数的限制；前述利息递延不构成融资人未能按照约定足额支付利息的违约行为。付息方式：每年付息一次，若在赎回日融资人决定形式赎回权时，剩余应付利息随本金的到期一起支付。到期日：无。利率确定方式：（ 1 ）前 3 个计息年度采用固定利率计息。（ 2 ）利率跃升方式：如果融资人不行使赎回权，则从第 4 个计息年度开始，每 3 年利率调整为当期基准利率加上初始利差再加上 300 个基点，在之后的 2 个计息年度内保持不变，且当期利率最高不得超过同期同行业同类型工具平均的利率水平。偿付顺序：本可续期融资的本金和利息在破产清算时的清偿顺序劣后于融资人普通债务。企业所得税处理：融资人支付的本可续期融资的利息支出不在企业所得税税前扣除。
请教陈老师，该融资是否可以列为权益工具？

回答人：chenyiwei
要注意：
其发行条款中，对 “强制付息事件 “和“递延付息情况下的限制事项”是如何约定的？
该融资人是否为必须按期上缴国有资本收益的省属国有企业？
其中的投资者保护条款如何约定？
有无担保条款？如有，具体如何约定？